【裁判字號】    95,交簡上,59
【裁判日期】    951124
【裁判案由】    過失傷害
【裁判全文】
臺灣屏東地方法院刑事判決            95年度交簡上字第59號
上  訴  人  甲○○
即  被  告
                      3樓
上列上訴人因過失傷害案件，不服本院95年6 月30日95年度交簡
字第346 號刑事簡易判決（檢察官聲請簡易判決處刑案號：95年
度偵字第1664號），提起上訴，本院第二審合議庭判決如下︰
    主      文
上訴駁回。
甲○○緩刑貳年。
    事實及理由
一、被告即上訴人甲○○之犯罪事實、證據及所犯法條，如本院
    刑事簡易判決書所載（如附件，所引法條雖漏引刑法第62條
    前段，惟所引聲請書已有述及，併此述明）。上訴人則以原
    審量刑過重云云提起上訴。
二、按原審論罪科刑所依之刑法第284 條第1 項前段之過失傷害
    罪，其法定刑為6 月以下有期徒刑、拘役或500 元以下罰金
    ，原審斟酌上訴人之過失程度、所造成之傷害、未與告訴人
    達成民事和解、犯後態度及其他一切情狀等，量處上訴人即
    被告有期徒刑4 月並諭知如易科罰金之折算標準，認事用法
    均無不當，量刑亦稱妥適，上訴意旨謂量刑過重云云，自無
    理由，應予駁回。
三、按行為後法律有變更者，適用行為時之法律。但行為後之法
    律有利於行為人者，適用最有利於行為人之法律，刑法第2
    條第1 項定有明文。本件被告於犯罪時之刑法第41條第1項
    前段規定：「犯最重本刑為5 年以下有期徒刑以下之刑之罪
    ，而受6 個月以下有期徒刑或拘役之宣告，因身體、教育、
    職業、家庭之關係或其他正當事由，執行顯有困難者，得以
    1 元以上3 元以下折算一日，易科罰金。」，又被告行為時
    之易科罰金折算標準，修正前罰金罰鍰提高標準條例第2條
    前段（現已刪除）規定，就其原定數額提高為100 倍折算1
    日，則本件被告行為時之易科罰金折算標準，應以銀元30 0
    元折算1 日，經折算為新臺幣後，應以新臺幣900 元折算為
    1 日。惟95年7 月1 日修正公布施行之刑法第41條第1 項前
    段則規定：「犯最重本刑為五年以下有期徒刑以下之刑之罪
    ，而受六個月以下有期徒刑或拘役之宣告者，得以新臺幣一
    千元、二千元或三千元折算一日，易科罰金。」比較修正前
    後之易科罰金折算標準，以95年7 月1 日修正公布施行前之
    規定，較有利於被告，則應依刑法第2 條第1 項前段，適用
    修正前刑法第41條第1 項前段規定，定其折算標準，併此述
    明，而原判決雖未及比較新舊法，然經本院比較結果，亦無
    何違法或不當或不利於被告之處，自無須撤銷原判決，併此
    敘明之。
四、末查被告即上訴人前未曾因故意犯罪受有期徒刑以上刑之宣
    告，有台灣高等法院被告前案紀錄表1 份附卷可稽，且已與
    告訴人達成和解賠償損害，有屏東縣竹田鄉調解委員會95年
    度刑調字第17號調解書影本1 紙在卷可明，本院信其經此偵
    審程序及原審刑之宣告，當知所警惕，無再犯之虞，因認其
    宣告刑以暫不執行為適當，爰併宣告緩刑2 年，以啟自新。
據上論斷，應依刑事訴訟第455 條之1 第3 項、第368 條、刑法
第2 條第1 項、修正前第41條第1 項前段、第74條第1 項第1 款
、罰金罰鍰提高標準條例第1 條前段、修正前第2 條，判決如主
文。
本案經檢察官潘國威到庭執行職務。
中    華    民    國    95    年    11    月    24    日
                  交通法庭    審判長法  官  潘正屏
                                    法  官  羅培毓
                                    法  官  曾吉雄
以上正本證明與原本無異。
不得上訴
中    華    民    國    95    年    11   月     24    日
                                    書記官  盧建新


司法院資訊處製作；財團法人民間司法改革基金會備份。
